臺灣桃園地方法院民事簡易判決
111年度桃簡字第10號
原      告  江信毅  
訴訟代理人  江名權  
被      告  戴昀安  


上列當事人間過失傷害，原告提起刑事附帶民事訴訟請求損害賠
償，經本院刑事庭以110年度桃交簡附民字第189號裁定移送前來
，本院於民國111年4月12日言詞辯論終結，判決如下：
    主      文
被告應給付原告新臺幣238,957元，及自民國110年10月12日起至
清償日止，按週年利率5％計算之利息。
原告其餘之訴駁回。
訴訟費用由被告負擔10分之3，餘由原告負擔。
本判決第1項得假執行。
    事實及理由
壹、程序方面
    被告經合法通知，未於言詞辯論期日到場，核無民事訴訟法
    第386條各款所列情形，爰依原告之聲請，由其一造辯論而
    為判決。
貳、實體方面
一、原告主張：被告於民國110年1月11日凌晨1時37分許，駕駛
    車牌號碼000-0000號自用小客車（下稱肇事車輛），至桃園
    市○○區○○○街00號前停放時，本應注意汽車臨時停車或停車
    ，開啟車門時，應注意行人、其他車輛，並讓其先行，而依
    當時天候雨、夜間有照明、柏油路面濕潤、無缺陷、無障礙
    物且視距良好情況，又無不能注意之情事，竟疏未注意及此
    ，驟然開啟車門，適原告騎乘腳踏自行車至該處，見狀因閃
    避不及，發生碰撞（下稱系爭事故），原告因而受有下頷骨
    閉鎖性骨折、臉部5公分開放性傷口之傷害。為此，爰依民
    法第184條第1項、第191條之2、第195條之法律關係，請求
    被告賠償醫藥費新臺幣（下同）67,898元、交通費（計程車
    資）6,140元、看護費9,600元、不能工作之損失190,712元
    、因系爭事故取消防疫旅館費用2,716元、醫美除疤費用20,
    000元、亞培安素牛奶8,176元、醫療耗材583元、慰撫金400
    ,000元，共計705,825元。並聲明：被告應給付原告705,825
    元及自起訴狀繕本送達翌日起至清償日止，按週年利率5％計
    算之利息。
二、被告經合法通知，未於言詞辯論期日到場，亦未提出書狀為
    任何聲明或陳述。
三、得心證之理由：
　㈠原告主張之前開事實，業據其提出與其所述相符之診斷證明
    書在卷為憑（見本院卷第89頁），復經本院依職權調閱臺灣
    桃園地方檢察署110年度偵字第18189號卷宗、本院110年度
    桃交簡字第2198號刑事判決及卷宗核閱無誤，而被告已於相
    當時期受合法之通知，而於言詞辯論期日不到場，亦未提出
    書狀爭執，依民事訴訟法第436條第2項、第280條第3項準用
    第1項之規定，視同自認，堪信原告此部分之主張為真實。
  ㈡按汽車臨時停車或停車，開啟或關閉車門時，應注意行人、
    其他車輛，並讓其先行，道路交通安全規則第112條第5項第
    3款訂有明文。查被告行車本應注意遵守上開規定，且依當
    時狀況，並無不能注意之情形，竟疏未注意，貿然開啟車門
    ，致與被告騎乘之腳踏自行車發生碰撞，造成原告受傷，則
    被告就系爭事故之發生自具全部過失，且與原告所受傷害具
    有相當因果關係，可堪認定。
　㈢因故意或過失，不法侵害他人之權利者，負損害賠償責任；
    不法侵害他人之身體或健康者，對於被害人因此喪失或減少
    勞動能力或增加生活上之需要時，應負損害賠償責任；不法
    侵害他人之身體、健康、名譽、自由、信用、隱私、貞操，
    或不法侵害其他人格法益而情節重大者，被害人雖非財產上
    之損害，亦得請求賠償相當之金額。民法第184條第1項前段
    、第193條第1項、第195條第1項前段分別定有明文。本件原
    告因被告之過失行為致受傷，已認定如前所述，則原告主張
    被告應負侵權行為之損害賠償責任，洵屬有據。茲就原告各
    項請求，分述如下：
　1.醫療費用、醫療用品部分：
　　原告主張其因系爭事故受傷，支出醫療費67,898元、醫療用
    品583元乙節，固據其提出診斷證明書、醫療費用收據、醫
    療用品發票為證（見本院卷第67至71頁、第89頁），觀之原
    告所提之醫療收據，除病房差額費用外，均係與原告所受之
    傷害有關，此部分應屬合理且有必要；而病房差額費共8,00
    0元部分，原告並未舉證說明有何必要性，再參酌原告所受
    傷害並無必須與他人隔離治療之必要，故病房差額費共8,00
    0元之請求，應屬無據。醫療用品發票部分，其內容為免縫
    膠帶、雙效凝膠（冷熱敷用）等物品，亦屬與原告所受傷害
    治療所必須。是原告此部分請求醫療費用59,898元（計算式
    ：67,898元－8,000元＝59,898元）、醫療用品583元，即屬有
    據。逾此範圍，則屬無據。
　2.交通費用：
　　依原告主張110年1月12日起至110年2月23日期間之計程車費
    用共6,140元，並提出計程車收據在卷為佐（見本院卷第75
    至77頁），參酌原告所受之傷害並未影響其行走之能力，本
    院認原告於出院後短期仍有就醫必要，惟並無以搭乘計程車
    代步之必要，而原告於審理時主張以計程車費用之一半計算
    ，本院認此計算應屬合理；復經與原告提出之前揭醫療費用
    收據核對，原告搭乘計程車之日期除110年2月2日並無就診
    記錄外，其餘均有前往長庚醫院就診之記錄，是扣除上開未
    就診日期之915元（計算式：360元＋555元＝915元）外，其餘
    應認係其因系爭傷害而增加之生活上需要，共計2,613元【
    計算式：（605元＋630元＋580元＋570元＋575元＋520元＋600元＋
    550元＋595元）÷2＝2,613元，元以下四捨五入】。準此，原
    告請求交通費於2,613元範圍內，應屬有據，逾此範圍，則
    屬無據。
　3.看護費用：
　　按親屬代為照顧被害人之起居，固係基於親情，但親屬看護
    所付出之勞力並非不能評價為金錢，雖因二者身分關係而免
    除被害人之支付義務，惟此種基於身分關係之恩惠，自不能
    加惠於加害人。故由親屬看護時雖無現實看護費之支付，仍
    應認被害人受有相當於看護費之損害，得向上訴人請求賠償
    ，始符公平原則（最高法院94年度台上字第1543號判決要旨
    參照）。經查，依前揭診斷證明書記載，原告因系爭事故於
    住院期間需人照護等語（見本院卷第89頁）。是本件依原告
    傷勢內容觀之，應認原告住院手術期間有由人24小時看護之
    必要，且依上開見解，其仍得由親屬看護而請求看護費用，
    參酌目前社會一般看護費用每人每日2,200元之收費標準，
    當認本件原告於110年1月13日至同年月16日手術住院期間共
    4日期間，由其家人照護而受有看護費用損害，於8,800元（
    計算式：2,200元×4日＝8,800元）之範圍內，即屬有據，逾
    此範圍，則屬無據。
　4.不能工作損失：　
　　原告主張因系爭事故受有190,712元之工作損失，其於系爭
    事故發生前任職於英屬維京群島商裕元工業有限公司台灣分
    公司（下稱裕元公司），因系爭事故住院，出院後亦須休養
    等節，業據其提出薪資單在卷為憑（見本院卷第61至66頁）
    ，原告並於審理時捨棄其請求超過出院後1個月之部分（見
    本院卷第59頁）。本院衡酌診斷證明書之醫囑確有於出院後
    休養1個月之之必要，認原告主張因傷休養期間為110年1月1
    1日系爭事故發生時起計算至110年1月16日出院後1個月即11
    0年2月15日止，尚屬合理。而本院依職權函詢裕元公司，依
    據其所提出之薪資紀錄，應認原告於此期間所扣之薪資為38
    ,347元（計算式：18,420＋12,681＋7,246＝38,347元）。準此
    ，原告主張因系爭事故不能工作期間之工作損失，在38,347
    元範圍內，核屬可取，逾此範圍，則屬無據。
　5.亞培安素費用：
　　原告主張因系爭事故致原告於受傷期間無法正常進食只能吃
    流質食物，故需支出安素費用共計8,716元，業據原告提出
    診斷證明書、亞培安素收據在卷為佐（見本院卷第67至71頁
    、第89頁）。觀之診斷證明書上記載：「咀嚼功能恢復約需
    三個月時間，期間流質進時約需一個月」等語，足認原告因
    系爭事故致咀嚼功能受影響，於恢復期間確有進食流質食物
    之必要，應認原告此部分請求，應屬有據。
　6.防疫旅館取消費用、醫美費用部分：　　
　　原告當庭捨棄此部分之請求（見本院卷第58頁反面至第59頁
    ）。
　7.精神慰撫金部分：
　　按不法侵害他人之人格權，被害人受有非財產上損害，請求
    加害人賠償相當金額之慰撫金時，法院對於慰撫金之量定，
    應斟酌實際加害情形、所造成之影響、被害人痛苦之程度、
    兩造之身份地位經濟情形及其他各種狀況，以核定相當之數
    額（最高法院47年台上字第1221號判例要旨及51年台上字第
    223 號判例要旨參照）。本院審酌原告為大學畢業之教育程
    度，系爭事故發生前於裕元公司擔任課長；被告為五專後二
    年肄業之教育程度，並有兩造年稅務電子閘門資料查詢表、
    個人戶籍資料查詢結果表在卷可佐（見本院個資卷）；本院
    衡酌原告所受傷害、休養期間並參酌原告所受精神上痛苦之
    程度，認原告請求被告賠償之精神慰撫金以120,000元為適
    當，原告逾此範圍之請求，尚屬過高。
  8.綜上，原告得請求被告給付之金額應為238,957元（計算式
    ：醫療費用59,898元＋醫療用品583元＋交通費2,613元＋看護
    費8,800元＋不能工作損失38,347元＋亞培安素費用8,716＋精
    神慰撫金120,000元＝238,957元）。
四、按給付無確定期限者，債務人於債權人得請求給付時，經其
    催告而未為給付，自受催告時起，負遲延責任。其經債權人
    起訴而送達訴狀，或依督促程序送達支付命令，或為其他相
    類之行為者，與催告有同一之效力。遲延之債務，以支付金
    錢為標的者，債權人得請求依法定利率計算之遲延利息。其
    利率未經約定，亦無法律可據者，週年利率為5％，民法第22
    9條第2項、第233條第1項前段、第203條分別定有明文。本
    件原告對被告之損害賠償請求權，未定給付期限、以支付金
    錢為標的，又未約定利息，則被告自受催告時起，負遲延責
    任，是原告就上述得請求之金額，併請求自起訴狀繕本送達
    被告之翌日即110年10月12日起（於110年10月1日寄存於被
    告住所地之警察機關，依法於110年10月11日生送達效力，
    附民卷第9頁）至清償日止，按年息5％計算之利息，亦屬有
    據。
五、綜上所述，原告依民法第184條第1項前段、第193條第1項、
    第195條第1項前段之法律關係，請求如主文第1項所示，為
    有理由，應予准許。逾此範圍，為無理由，應予駁回。
六、本件原告勝訴部分係依簡易程序所為被告敗訴之判決，爰依
    同法第389條第1項第3款之規定，依職權宣告假執行。
七、本件事證已臻明確，原告其餘攻擊防禦方法及舉證，經本院
    斟酌後，核與判決結果無影響，爰不予一一論述，併此敘明
    。
八、本件為刑事庭移送民事庭之刑事附帶民事訴訟，依刑事訴訟
    法第504條第2項規定，免納裁判費，且迄至言詞辯論終結前
    ，兩造亦未見支出訴訟費用，惟本院仍依民事訴訟法第79條
    諭知訴訟費用之負擔，以備將來如有訴訟費用發生時，得以
    計其數額。
中　　華　　民　　國　　111 　年　　4 　　月　　29　　日
                  桃園簡易庭  法  官  曾耀緯
以上為正本係照原本作成。
如不服本判決，應於送達後20日內，向本院提出上訴狀並表明上
訴理由，如於本判決宣示後送達前提起上訴者，應於判決送達後
20日內補提上訴理由書（須附繕本）。
如委任律師提起上訴者，應一併繳納上訴審裁判費。
中　　華　　民　　國　　111 　年　　4 　　月　　29　　日
                              書記官  吳宏明